【裁判字號】    97,審易,1585
【裁判日期】    971023
【裁判案由】    竊盜
【裁判全文】
臺灣桃園地方法院刑事判決            97年度審易字第1585號
公  訴  人  臺灣桃園地方法院檢察署檢察官
被      告  乙○○
指定辯護人  本院公設辯護人  陳瑞明
上列被告因竊盜案件，經檢察官提起公訴（97年度偵字第14730
號），本院判決如下：
    主  文
乙○○竊盜，處有期徒刑肆月，如易科罰金，以新台幣壹仟元折
算壹日。
    事  實
一、乙○○前有妨害自由、贓物、竊盜等前科（未構成累犯），
    猶不知悔改，於民國97年6 月19日上午10時10分許，在桃園
    縣中壢市○○○路○ 段141 巷28號前，見甲○○所有，停放
    於上址之車牌號碼PH5-570 號（起訴書誤載為PH5-507 號，
    價值約新台幣25,000元）重型機車車鑰匙未拔，竟意圖為自
    己不法之所有，逕發動該機車引擎以騎乘而竊取之。嗣甲○
    ○目睹乙○○行竊經過並報警而於同日上午10時13分許，在
    桃園縣中壢市白馬莊71號前查獲，並扣得機車乙部。
二、案經桃園縣政府警察局中壢分局報請臺灣桃園地方法院檢察
    署檢察官偵查起訴。
    理  由
一、本案被告乙○○所犯之罪係屬刑事訴訟法第376 條第2 款之
    刑法第320 條第1 項之竊盜罪，爰依刑事訴訟法第284 條之
    1 規定獨任進行審判程序。
二、按傳聞法則之重要理論依據，在於傳聞證據未經當事人之反
    對詰問予以核實，乃予排斥，惟若當事人已放棄對原供述人
    之反對詰問權，於法院審判時表明同意該等傳聞證據可作為
    證據，基於證據資料愈豐富，愈有助於真實發現之理念，並
    貫徹刑事訴訟法修法加重當事人進行主義之精神，確認當事
    人對於證據能力有處分權之制度，傳聞證據經當事人同意作
    為證據，法院認為適當者，亦得為證據。另當事人於調查證
    據時，對於傳聞證據表示「沒有意見」、「不用再傳喚詰問
    」，而未於言詞辯論終結前聲明異議，應視為已有將該等傳
    聞證據採為證據之同意，此刑事訴訟法第159 條之5 定有明
    文。本案被告、辯護人於本院審理程序中已表示對卷內人證
    、書證、物證之證據能力均無意見，本院審理時，被告、辯
    護人對於被告以外之人於審判外之陳述之證據能力並未表示
    意見，迄本院辯論終結前，被告、辯護人亦未爭執本案證據
    之證據能力，依刑事訴訟法第159 條之5 第2 項之規定，應
    視為被告、辯護人已同意本案相關之傳聞證據均可作為證據
    ，本院斟酌本案卷內之證據並非非法取得，亦無證明力明顯
    過低之情形，且經本院於審判期日依法進行證據之調查、辯
    論，被告於訴訟上之程序權，已受保障，前揭各該證據，均
    得採為證據。
三、前揭犯罪事實，業經被告乙○○於警詢時坦承不諱，並經證
    人即被害人甲○○於警詢及偵查時指證綦詳，復有車籍查詢
    －基本資料詳細畫面、贓物認領保管單各1 紙、查獲照片2
    張等在卷可稽。被告事後固於偵訊及本院審理中改辯稱：伊
    因長時間服用精神科的藥，且伊妻子名下所有之機車型號與
    被害人所有之機車型號相同，才會騎錯機車，伊並沒有意思
    要偷被害人的機車等語。然查被告自稱其妻子所有之機車為
    白色，而被害人上揭遭竊機車係為銀色；再查被告配偶名下
    亦無任何機車，此有卷附之法務部戶役政連結作業系統、證
    號查詢機車駕駛人資料各1 紙可考，足證被告前揭所辯顯係
    臨訟卸責之詞，不可採信，被告顯有意圖為自己不法所有之
    竊盜犯意甚明。再者，被告能自行以插於機車上之鑰匙發動
    機車，也知道要以機車作為代步工具，足見其行為時並無因
    精神障礙或其他心智缺陷，致不能辨識其行為違法或欠缺依
    其辨識而行為之能力者，亦無行為時因前項之原因，致其辨
    識行為違法或依其辨識而行為之能力，顯著減低者等情形。
    綜上所述，本件事證明確，被告所犯上開竊盜犯行堪以認定
    ，應依法論科。
四、核被告乙○○所為，係犯刑法第320 條第1 項之竊盜罪。爰
    審酌被告素行不佳，前有多次竊盜前科，本件贓物已由被害
    人領回，所生危害程度非重，犯後未全部坦認犯行之態度等
    一切情狀，量處如主文所示之刑，並諭知易科罰金之折算標
    準，以資懲儆。
據上論斷，應依刑事訴訟法第284 條之1 、第299 條第1 項前段
，刑法第320 條第1 項、第41條第1 項前段，刑法施行法第1 條
之1 第1 項、第2 項前段，判決如主文。
本案經檢察官潘怡華到庭執行職務。
中    華    民    國    97    年    10    月    23    日
                      刑事庭  法  官  徐  培  元
以上正本證明與原本無異。
如不服本判決，應於判決送達後10日內，向本院提出上訴狀。
                              書記官  楊  美  慧
中    華    民    國    97    年    10    月    23    日
附論罪科刑依據之法條：
中華民國刑法第320條第1項：
意圖為自己或第三人不法之所有，而竊取他人之動產者，為竊盜
罪，處5 年以下有期徒刑、拘役或500 元以下罰金。


司法院資訊處製作；財團法人民間司法改革基金會備份。
